臺灣高等法院民事裁定
110年度抗字第199號
抗  告  人  黃沛呈  

代  理  人  林孜俞律師
上列抗告人因與相對人鄞義賓等間聲請支付命令事件，聲明異議
，對於中華民國109 年12月30日臺灣士林地方法院95年度促字第
3945號所為裁定提起抗告，本院裁定如下：
    主  文
抗告駁回。
抗告費用由抗告人負擔。
    理  由
一、按支付命令為裁定性質，如有誤寫、誤算或其他類此之顯然
    錯誤，依民事訴訟法第239 條準用第232條第1項規定，法院
    固得隨時更正之。又支付命令之核發，並不經言詞辯論，原
    則上亦不訊問債務人，債務人對於債權人請求內容未必詳悉
    ，僅以支付命令記載內容，作為決定是否聲明異議之依據。
    故支付命令之更正，自應以支付命令之記載，一望即知與法
    院本來之意思顯然不符者，始得為之（最高法院105 年度台
    抗字第239 號裁定意旨參照）。
二、抗告意旨略以：原法院核發民國95年4 月24日95年度促字第
    3945號支付命令（下稱系爭支付命令）內容並無顯然錯誤，
    債務人未於法定期間內提出異議，系爭支付命令與確定判決
    有同一效力，原裁定率以更正，實有不當。倘相對人得享有
    限定繼承之利益，自得就繼承所得之遺產為限，負連帶責任
    ，不因系爭支付命令有無記載「於繼承被繼承人鄞成業遺產
    範圍內」而受影響，故無更正之必要。況本件相對人與第三
    人鄞義煌於聲請限定繼承時，未將門牌號碼臺北市○○區○○路
    0 段000 號14樓之1 房地，記載於鄞成業遺產清冊內，顯有
    惡意隱匿遺產之不正行為，依法不得享有限定繼承之利益，
    原裁定未予究明，率為更正之裁定，明顯違誤，爰提起本件
    抗告，聲明廢棄原裁定等語。
三、經查，本件抗告人聲請核發系爭支付命令時，聲請狀已載明
    債務人（即相對人與鄞成業之其他繼承人）為鄞成業限定繼
    承人，伊依民法第1162條規定，就被繼承人鄞成業賸餘財產
    行使權利（見原法院95年度促字第3945號卷〈下稱3945號卷〉
    第5 頁），審以原法院核發系爭支付命令時，係以抗告人上
    開已載明「債務人（即相對人與鄞成業之其他繼承人）為鄞
    成業之限定繼承人」之聲請狀為其聲請原因事實之附件（見
    3945號卷第28至30頁背面），故客觀觀以系爭支付命令及其
    附件之聲請狀，一望即知系爭支付命令未記載債務人於繼承
    被繼承人鄞成業遺產範圍內為連帶清償之旨，有顯然錯誤，
    揆依上開說明，聲請更正支付命令不問何時，均得為之，更
    正亦不影響系爭支付命令之確定力。從而，原裁定更正如原
    裁定附表更正後記載欄所示，於法並無不合。至抗告人辯稱
    相對人另有惡意隱匿遺產之不正行為，依法不得享有限定繼
    承之利益云云，核屬應提起另案爭訟之實體爭執問題，並非
    本件非訟事件之原裁定所得審究，併予陳明。
四、綜上，系爭支付命令原本及正本有漏未記載「於繼承被繼承
    人鄞成業遺產範圍內」之顯然錯誤，原法院於109 年12月30
    日予以裁定更正如原裁定附表更正後記載欄所示，尚無不合
    。抗告意旨指摘原裁定不當，求予廢棄，為無理由，應予駁
    回。
五、據上論結，本件抗告為無理由，爰裁定如主文。
中　　華　　民　　國　　110 　年　　3 　　月　　4 　　日
                  民事第十四庭  
                      審判長法  官  蔡和憲
                            法  官  周珮琦
                            法  官  湯千慧

正本係照原本作成。
本裁定除以適用法規顯有錯誤為理由外，不得再抗告。如提起再
抗告，應於收受送達後10日內委任律師為代理人向本院提出再抗
告狀。並繳納再抗告費新臺幣１千元。
中　　華　　民　　國　　110 　年　　3 　　月　　5 　　日

　　　　　　　　　　　　　　書記官  江怡萱